行  政  法  院  判  決                          八十八年度判字第三二八三號
    原      告  荷蘭商．洛歐控股公司
                              .
    代  表  人  甲○○○○○
    訴訟代理人  林鎰珠  律師
    被      告  經濟部智慧財產局（原經濟部中央標準局）
右當事人間因服務標章事件，原告不服行政院中華民國八十七年九月二日台八七訴字
第四三一一三號再訴願決定，提起行政訴訟。本院判決如左︰
    主  文
原告之訴駁回。
    事  實
緣原告於民國八十五年二月十五日以「GLOBAL ONE Logo 」服務標章，指定使用於商
品及服務分類表第三十八類之提供電子通訊服務申請註冊，作為其申請案號0000
0000號「GLOBALONE 」服務標章之聯合服務標章。被告以其服務標章圖樣上之Gl
obalone與德商．德意志電信公司申請在先之註冊第八九五三七號「Globalone」服務
標章外文近似，且指定使用於同一或類似服務，乃依商標法第七十七條準用同法第三
十六條之規定予以核駁，發給第0000000號服務標章核駁審定書。原告不服，
提起訴願、再訴願均遭駁回，遂提起本訴。茲摘兩造訴辯意旨於次：
原告起訴意旨略謂︰一、按「二人以上於同一服務或類似服務以相同或近似之服務標
章，各別申請註冊時，應准最先申請者註冊」，固為貴國商標法第七十七條準用同法
第三十六條之規定，惟其適用之前提應為「二人以上」申請相同或近似之服務標章，
即先、後申請之服務標章應分屬不同之人所有，始足當之。則就以服務標章申請註冊
而遭核駁之原告而言，倘該據以核駁之服務標章將移轉予原告所有時，則先、後申請
之服務標章既均歸於同一人所擁有，再無二人以上以相同或近似之服務標章申請註冊
之情事，自無違反前揭法條之規定，合先陳明。二、查本案經被告審定，認本件服務
標章與註冊第八九五三七號「GlobalOne 」服務標章外文近似，且均指定使用於同一
或類似服務，認有違於前揭法條之規定，然則，原告確已取得註冊第八九五三七號服
務標章之專用權人－德商．德意志電信公司之允諾，近期內將申請移轉該服務標章專
用權予原告，原告刻正準備必要之文件以辦理相關之手續，則據以核駁之服務標章，
既將移轉予原告所有，與本件服務標章將屬同一人所有，再無「二人」以上申請相同
或近似之服務標章之情事，自無商標法第三十六條之適用。為此，懇請鈞院明鑒，賜
判決撤銷一再訴願決定及原處分等語。
被告答辯意旨略謂︰按「二人以上於同一服務或類似服務以相同或近似之服務標章，
各別申請註冊時」，應准最先申請者註冊，為商標法第七十七條準用同法第三十六條
之規定。本件「GLOBAL ONE LOGO 」服務標章圖樣上之外文「GLOBAL ONE」與申請在
先之註冊第八九五三七號「GLOBAL ONE」服務標章之外文構成近似，異時異地隔離觀
察，有致一般消費者產生混同誤認提供服務來源之虞，應屬近似之服務標章，復均指
定使用於同一或類似之營業，自有違首揭法條之規定，至原告所稱據以核駁服務標章
之專用權人業已允諾將其標章移轉予原告所有云云，經查迄今仍未提出任何讓與之事
實證據，更未辦理移轉登記。被告依法核駁其註冊之申請，並無不合等語。
    理  由
依商標法第七十七條準用同法第三十六條前段規定，二人以上於同一服務或類似服務
以相同或近似之服務標章，各別申請註冊時，應准最先申請者註冊。而判斷服務標章
之近似與否，應就其主要部分隔離觀察有無引起混同誤認之虞以為斷，迭經本院著有
判例。查系爭「GLOBAL ONE Logo 」服務標章圖樣主要部分之一外文GlobalOne 與據
以核駁之註冊第八九五三七號「GlobalOne 」服務標章圖樣之外文GlobalOne 相同，
異時異地隔離觀察，有使一般消費者產生混同誤認之虞，係屬近似之服務標章，而系
爭服務標章申請註冊日期為八十五年二月十五日，較據以核駁服務標章之申請註冊日
期八十四年十月二十四日為晚，復指定使用於同一或類似服務，自應不准申請在後之
系爭服務標章註冊。且系爭聯合服務標章之正服務標章申請案號00000000號
「GLOBALONE 」服務標章業經被告予以核駁，系爭聯合服務標章亦失所附麗，則原處
分核駁系爭服務標章之申請註冊及一再訴願決定遞予維持，均無違誤。至原告主張據
以核駁之服務標章專用權業經德商．德意志電信公司允諾，移轉予原告一節，惟迄未
據提出任何事證以實，且亦未向被告辦理移轉登記，是據以核駁之服務標章仍有拘束
系爭服務標章註冊之效力。原告起訴意旨難謂有理，應予駁回。
據上論結，本件原告之訴為無理由，爰依行政訴訟法第二十六條後段，判決如主文。
中    華    民    國     八十八      年      八      月      二十       日
                    行 政 法 院 第 五 庭
                                審 判 長 評  事      廖  政  雄
                                         評  事      趙  永  康
                                         評  事      沈  水  元
                                         評  事      林  清  祥
                                         評  事      姜  仁  脩
右  正  本  證  明  與  原  本  無  異
                                         法院書記官  郭  育  玎
中    華    民    國     八十八      年      八      月     二十一      日
